最高法院刑事裁定
111年度台抗字第1393號
抗  告  人  黃瑞祥                     



上列抗告人因違反毒品危害防制條例等罪案件，不服臺灣高等法
院中華民國111年9月5日定其應執行刑之裁定（111年度聲字第27
69號），提起抗告，本院裁定如下：
    主  文
抗告駁回。
    理  由
一、按裁判確定前犯數罪者，併合處罰之；數罪併罰有二裁判以
    上宣告多數有期徒刑者，於各刑中之最長期以上，各刑合併
    之刑期以下，定其應執行之刑期，但不得逾30年，此觀刑法
    第50條第1項前段、第51條第5款及第53條規定甚明。又執行
    刑之酌定，係事實審法院自由裁量之職權，倘其所酌定之執
    行刑，並未違背刑法第51條各款所定之方法或範圍，以及刑
    事訴訟法第370條所規定禁止不利益變更原則（即法律之外
    部性界限），亦無明顯違背公平、比例原則或整體法律秩序
    之理念（即法律之內部性界限）者，即不得任意指為違法或
    不當。
二、本件原裁定以抗告人即受刑人黃瑞祥（下稱抗告人）所犯如
    其附表所示販賣毒品及加重詐欺取財等共5罪，分別經不同
    案件判處不得易刑處分之罪刑確定在案，有相關判決書及臺
    灣高等法院被告前案紀錄表附卷可憑，因認檢察官聲請就其
    所犯上述5罪所處徒刑合併定其應執行之刑為正當，乃於其
    所犯如原裁定附表所示各刑中之最長期即有期徒刑5年2月以
    上，各徒刑合併之刑期即有期徒刑12年6月以下，以及抗告
    人所犯如原裁定附表編號1至2所示共2罪，前經法院以判決
    定其應執行之刑為有期徒刑2年8月，再加計如其附表編號3
    至5所示3罪之宣告刑（依序為有期徒刑1年10月、1年4月及5
    年2月)，則本件定其應執行刑之上限在不違反不利益變更禁
    止原則情形下為有期徒刑11年，並審酌抗告人所犯各罪之犯
    罪類型、動機、犯罪時間之間隔、行為態樣、罪質、侵害法
    益是否具專屬性或同一性、行為次數等一切情狀，依限制加
    重原則，酌定其應執行之刑為有期徒刑8年6月，經核並未逾
    越刑法第51條第5款及刑事訴訟法第370條關於定應執行刑之
    法律外部性界限，亦無明顯違反比例、公平及罪刑相當原則
    或有裁量權濫用等法律內部性界限之情形，於法尚無違誤。
三、抗告人抗告意旨雖謂：伊所犯各罪之犯罪時間密接，係經檢
    察官先後起訴而由法院分別判處罪刑確定，原審未考量上情
    ，而就伊所犯各罪為整體非難評價，亦未審酌伊所犯各罪之
    犯罪行為態樣，並參酌其他法院就相類案件關於定應執行刑
    所裁量刑度等情形，而對伊本件所犯各罪裁定應執行刑為有
    期徒刑8年6月，實屬過重，請求從輕酌定其應執行之刑，給
    予伊自新機會云云。然原審已綜合審酌抗告人所犯數罪所反
    映出之人格特性、刑罰暨定應執行刑之規範目的、所犯各罪
    間之關聯性、犯罪時間之間隔、所侵害之法益及犯罪類型相
    同之責任非難重複程度與整體評價等面向，對於抗告人所犯
    上述數罪併罰罪刑，於法律拘束之外部性及內部性界限內，
    依限制加重原則，酌定其應執行之刑為有期徒刑8年6月，較
    本件前述定應執行刑之上限即有期徒刑11年，已減少刑期2
    年6月，顯已本於恤刑理念給予相當幅度之刑罰折扣，堪認
    與法律授予裁量權之目的無違，亦無明顯違反公平、比例及
    罪刑相當原則之情形。本件抗告意旨並未指明原裁定究有如
    何違法或不當之情形，徒以前詞指摘原裁定所定之執行刑過
    重云云，顯係對原審量刑職權之適法行使任意指摘，揆諸上
    揭規定及說明，其抗告為無理由，應予駁回。
據上論結，應依刑事訴訟法第412條，裁定如主文。
中　　華　　民　　國　　111 　年　　10　　月　　27　　日
                  刑事第一庭審判長法　官  郭  毓  洲
                                  法　官  林  英  志
                                  法　官  蔡  憲  德
                                  法　官  汪  梅  芬
                                  法　官  林  靜  芬
本件正本證明與原本無異
                                書記官
中　　華　　民　　國　　111 　年　　10　　月　　31　　日